臺灣基隆地方法院刑事判決　　　　　　　　　　　　九十二年度簡上字第一一一號
　　上　訴　人　臺灣基隆地方法院檢察署檢察官
　　被　　　告　甲○○
右列上訴人因被告贓物案件，不服本院基隆簡易庭九十二年九月廿三日所為九十二年
度基簡字第七六三號第一審簡易判決（檢察官聲請簡易判決處刑聲請書案號：九十二
年度偵字第二七四一號），提起上訴，本院判決如左：
    主  文
原判決撤銷。
甲○○收受贓物，處有期徒刑肆月，如易科罰金以參佰元折算壹日。
    事  實
一、甲○○曾於民國七十八年間因違反槍砲彈藥刀械管制條例，經臺灣臺中地方法院
    判處有期徒刑六月確定並經易科罰金執行完畢；又於八十年間因違反麻醉藥品管
    理條例，經臺灣高等法院判處有期徒刑七月確定，經羈押折抵刑滿；再於八十三
    年間因違反麻醉藥品管理條例，經臺灣臺北地方法院判處有期徒刑八月，嗣經臺
    灣高等法院維持確定，於八十五年三月十三日縮刑期滿（於本案不構成累犯）；
    又於八十四年間二度違反麻醉藥品管理條例，分別經臺灣臺北地方法院於八十五
    年六月七日、同年十一月卅日，分別判處有期徒刑有期徒刑八月、八月確定，嗣
    定應執行刑為有期徒刑一年四月，刑期起算日期為八十五年十月廿三日，於八十
    六年六月廿日假釋出監，至八十七年二月十日始縮刑期滿；詎於假釋期間內之八
    十六年間因違反麻醉藥品管理條例，經臺灣高等法院於八十七年四月十七日判處
    有期徒刑九月確定，又於八十七年六月七日因違反懲治盜匪條例，經臺灣臺北地
    方法院於八十七年八月六日判處有期徒刑四年，迭經臺灣高等法院、最高法院維
    持確定，其之前開假釋亦經撤銷，須服殘刑有期徒刑七月又廿一日，其前開有期
    徒刑九月、四年、七月又廿一日接續執行，刑期起算日期為八十七年六月廿九日
    ，至九十一年十一月廿七日假釋出監，須至九十三年二月十二日始縮刑期滿。詎
    明知車號為ＬＯＵ－一七一號之重型機車係來路不明之贓車（包括萬能鑰匙、機
    車鑰匙各一支），仍於假釋期間內之九十二年八月四日，在基隆市○○○路旁，
    向年籍姓名不詳綽號「成芳仔」之成年男子收受借用後進而騎乘使用之。嗣於九
    十二年八月九日下午一時許，在基隆市○○○路一巷口為警當場查獲，並扣得萬
    能鑰匙（係以六角扳手磨尖鎖在固定座上）、機車鑰匙各一支。
二、案經基隆市警察局第三分局報請臺灣基隆地方法院檢察署檢察官偵查起訴。
    理  由
一、訊據被告甲○○對於右開事實坦承不諱，被害人乙○○亦於警訊中指陳其所有之
    ＬＯＵ－一七一號之重型機車係於九十二年八月二日早上十一時許發現失竊，其
    並陳稱其機車大鎖被挖壞，可見被告對該機車之贓車屬性知之甚明，況被告亦自
    陳不知「成芳仔」之姓名年籍、因其亦找不到「成芳仔」所以尚未還車予「成芳
    仔」等語，然則，若右開機車非贓車，「成芳仔」焉有不對還車之時、地、方法
    詳加告知被告之理？以社會常情觀之，被告必明知該機車係屬贓車。綜上，被告
    自白與客觀事實相符，此外，復有贓物認領保管單一紙附卷可稽，且有扣案之萬
    能鑰匙、機車鑰匙各一支足憑佐證，本案事證明確，被告右開犯行足堪認定。
二、核被告所為，係犯刑法第三百四十九條第一項之收受贓物罪。爰審酌被告收受之
    贓物價值、犯罪手段、犯罪動機、犯後態度等一切情狀，量處如主文所示之刑，
    並諭知易科罰金之折算標準。至扣案之萬能鑰匙、機車鑰匙各一支，係被告向「
    成芳仔」借用右開機車時一併收受者，業據其陳述在案，可見該等鑰匙係屬「成
    芳仔」所有，況該二物品亦與被告收受贓物犯行無涉，自不宣告沒收。原審判決
    據而依法論處，固非無見，然被告曾於七十八年間因違反槍砲彈藥刀械管制條例
    ，經臺灣臺中地方法院判處有期徒刑六月確定並經易科罰金執行完畢；又於八十
    年間因違反麻醉藥品管理條例，經臺灣高等法院判處有期徒刑七月確定，經羈押
    折抵刑滿；再於八十三年間因違反麻醉藥品管理條例，經臺灣臺北地方法院判處
    有期徒刑八月，嗣經臺灣高等法院維持確定，於八十五年三月十三日縮刑期滿；
    又於八十四年間二度違反麻醉藥品管理條例，分別經臺灣臺北地方法院於八十五
    年六月七日、同年十一月卅日，分別判處有期徒刑有期徒刑八月、八月確定，嗣
    定應執行刑為有期徒刑一年四月，刑期起算日期為八十五年十月廿三日，於八十
    六年六月廿日假釋出監，至八十七年二月十日始縮刑期滿；詎於假釋期間內之八
    十六年間因違反麻醉藥品管理條例，經臺灣高等法院於八十七年四月十七日判處
    有期徒刑九月確定，又於八十七年六月七日因違反懲治盜匪條例，經臺灣臺北地
    方法院於八十七年八月六日判處有期徒刑四年，迭經臺灣高等法院、最高法院維
    持確定，其之前開假釋亦經撤銷，須服殘刑有期徒刑七月又廿一日，其前開有期
    徒刑九月、四年、七月又廿一日接續執行，刑期起算日期為八十七年六月廿九日
    ，至九十一年十一月廿七日假釋出監，須至九十三年二月十二日始縮刑期滿，此
    有台灣高等法院被告全國前案紀錄表一紙在卷可憑，亦經本院核調臺灣基隆地方
    法院檢察署九十二年度執助字第六０八號執行卷宗查閱屬實，可見被告於本案不
    構成累犯，原審判決論以累犯，自屬未洽，檢察官上訴意旨執此指摘原判決不當
    ，依上論述，該上訴意旨核屬有理由，自應由本院將原判決撤銷改判如上。
據上論斷，應依刑事訴訟法第四百五十五條之一第三項、第三百六十九條第一項前段
、第三百六十四條、第二百九十九條第一項前段，刑法第三百四十九條第一項、第四
十一條第一項前段，罰金罰鍰提高標準條例第一條前段、第二條，判決如主文。
本案經檢察官林秋田到庭執行職務
中      華      民      國      九十三      年    三    月    十一      日
                                臺灣基隆地方法院刑事第三庭
                                    審判長法  官鄭 景 文
                                          法  官  王 美 婷
                                          法  官  曾 雨 明
右正本證明與原本無異。
如不服本判決，應於判決送達後十日內，向本院提出上訴書狀，上訴於臺灣高等法院
，並按他當事人人數送達繕本。
                                          書記官  陳  碧  玉
中      華      民      國      九十三      年    三    月    十一      日
附錄法條：
刑法第三百四十九條第一項：
收受贓物者，處三年以下有期徒刑、拘役或五百元以下罰金。
